【裁判字號】    97,訴,1124
【裁判日期】    970523
【裁判案由】    搶奪等
【裁判全文】
臺灣彰化地方法院刑事判決              97年度訴字第1124號
公  訴  人  臺灣彰化地方法院檢察署檢察官
被      告  戊○○
                      2
上列被告因搶奪等案件，經檢察官提起公訴（97年度偵字第1078
號），本院依簡式審判程序審理，判決如下：
    主  文
戊○○共同竊盜，累犯，處有期徒刑肆月；又共同竊盜，累犯，
處有期徒刑肆月；又共同意圖為自己不法之所有，而搶奪他人之
動產，累犯，處有期徒刑捌月；又共同竊盜，累犯，處有期徒刑
肆月；又共同意圖為自己不法之所有，而搶奪他人之動產，累犯
，處有期徒刑捌月。應執行有期徒刑貳年。
    犯罪事實
一、戊○○前曾因犯竊盜案件，經臺灣高等法院臺中分院於民國
    94年11月30日以94年度上易字第1274號判決，判處有期徒刑
    10月確定，並於96年7月16日執行完畢，仍猶不知悔改，與
    楊振蔘（另由臺灣彰化地方法院檢察署檢察官偵辦中）計劃
    先以竊取機車後，再騎車行搶路人財物之方式，以逃避警方
    追緝，遂共同基於意圖為自己不法所有之犯意聯絡，而為下
    述之竊盜及搶奪行為：
（一）戊○○與楊振蔘二人委請不知情之甲○○駕駛車牌號碼X5
      －3941號自用小客車附載渠二人至彰化市，甲○○遂於97
      年1月8日下午1時48分許，開車載戊○○、楊振蔘二人至
      彰化縣彰化市○○○路下車後即駕車離去。先由楊振蔘隨
      即在彰化縣彰化市○○○路與金馬路口附近，下手竊取丙○○所有之車牌號碼XJ2－407號機車1部，得後手由戊○○騎乘該贓車附載楊振蔘離開現場。
（二）然該機車馬達不足，渠二人擔心行搶後會遭圍捕，故決定
      再竊取另一部機車，遂於當日（8日）下午2時許，在彰化
      市○○○街15號前，由楊振蔘下手竊取己○○所有之車牌
      號碼KUM－903號機車，得手後由戊○○騎駛該機車附載楊
      振蔘去尋找適合搶奪之對象。
（三）復於當日（8日）下午2時35分許，渠二人共乘車牌號碼KU
      M－903號機車至彰化市○○里○○街474號處，發現前方
      機車騎士吳慶倉脖子上掛有1條金項鍊，認為有機可趁，
      戊○○旋即騎車靠近吳慶倉，而後座之楊振蔘即下手拉扯
      吳慶倉脖子上的項鍊，得手後迅速逃離現場；該金項鍊經
      變賣新臺幣（下同）2萬多元，供朋分花用殆盡。
（四）戊○○與楊振蔘二人又於97年1月16日中午12時許，在臺
      中縣烏日鄉○○路旁，由楊振蔘下手竊取蘇建中所使用車
      牌號碼FOU－602號機車1部（車主為丁○○），得後手由
      戊○○騎乘該機車附載楊振蔘離開現場去尋找適合搶奪對
      象。
（五）復於97年1月16日下午1時20分許，渠二人共乘該機車行至
      彰化市○○路○段614號，發現該處檳榔攤之老闆乙○○脖
      子上掛有金項鍊1條，認為有機可趁，故戊○○騎車靠近
      檳榔攤，並假裝欲購買檳榔，迨乙○○走出店外，由機車
      後座之楊振蔘下手拉扯乙○○脖子上的項鍊，得手後迅速
      逃離現場；該金項鍊則變賣6000元，供朋分花用。嗣經吳
      慶倉報警處理，員警調取路口監視器畫面，得知戊○○涉
      嫌重大，遂於97年1月29日上午9時35分許，持法院核發搜
      索票至臺中縣烏日鄉○○村○○路352巷18號5樓戊○○居
      所執行搜索，扣得戊○○作案用之外套2件及鞋子1雙而查
      獲。
二、案經彰化縣警察局彰化分局報告臺灣彰化地方法院檢察署檢
    察官偵查起訴。
    理    由
一、本件被告戊○○所涉係死刑、無期徒刑、最輕本刑為3年以
    上有期徒刑或高等法院管轄第一審案件以外之罪，並於本院
    行準備程序時就被訴事實為有罪之陳述，本院合議庭依刑事
    訴訟法第273條之1第1項規定，裁定改由受命法官獨任行簡
    式審判程序，先予敘明。
二、上開犯罪事實，業據被告戊○○於警訊、偵查及本院審理中
    中自白不諱；核與證人即被害人丙○○、己○○、吳慶倉、
    乙○○、劉奕銘、蘇建中及證人甲○○於警詢、偵查中證述
    之情節相符，復有路口監視器翻拍照片15張及本案犯罪相關
    照片10張、車籍查詢基本資料詳細畫面，及扣得戊○○作案
    用之外套2件及鞋子1雙在卷可參。被告自白應與事實相符。
    被告戊○○之犯行應堪認定。
二、核被告犯罪事實一、（一）（二）（四）所為，均係犯刑法
    第第320條1項之竊盜罪；及被告犯罪事實一、（三）（五）
    所為，均係犯刑法第325條第1項之搶奪罪。被告戊○○與楊
    振蔘二人為上開竊盜、搶奪犯行，均有犯意之聯絡及行為之
    分擔，應論以共同正犯。又被告戊○○先後二次搶奪及三次
    竊盜犯行，犯意各別，罪名有異，應予分論併罰。被告有犯
    罪事實欄所載之前科，亦有刑案查註紀錄表可參，其於執行
    完畢五年內再犯本件有期徒刑以上之五罪，均為累犯，應依
    刑法第47條規定分別加重其刑。爰審酌被告素行不佳，已有
    竊盜前科，竟又於密集之時間內為竊盜、搶奪等犯行，及被
    竊及遭搶物品之價值、對被害人等所造成之損害，於到案後
    坦承犯行、態度尚佳等一切情狀，分別量處如主文所示之刑
    ，暨定其應執行之刑。扣案被告戊○○作案用之外套2件及
    鞋子1雙，為被告戊○○之穿著之衣物，尚難認係供犯罪使
    用之物，爰不諭知沒收，附此敘明。
據上論斷，依刑事訴訟法第273條之1第1項、第299條第1項前段
，刑法第28條、第320條第1項、第325條第1項、第47條第1項、
第51條第5款，刑法施行法第1條之1，判決如主文。
本案經檢察官陳茂榮到庭執行職務
中    華    民    國    97    年     5    月    23    日
                  刑事第三庭      法  官  吳俊螢
以上正本證明與原本無異。
如不服本判決，應於判決送達後10日內，向本院提出上訴書狀，
上訴書狀應「敘述具體上訴理由」，並按他造當事人之人數附繕
本。「切勿逕送上級法院」。
告訴人或被害人對於判決如有不服具備理由請求檢察官上訴者，
其上訴期間之計算係以檢察官收受判決正本之日期為準。
中    華    民    國    97    年     5    月    23    日
                                  書記官  林怡吟
附錄本案論罪科刑法條全文：
中華民國刑法第320條
（普通竊盜罪、竊佔罪）
意圖為自己或第三人不法之所有，而竊取他人之動產者，為竊盜
罪，處5年以下有期徒刑、拘役或5百元以下罰金。意圖為自己或
第三人不法之利益，而竊佔他人之不動產者，依前項之規定處斷
。
前二項之未遂犯罰之。
中華民國刑法第325條
（普通搶奪罪）
意圖為自己或第三人不法之所有，而搶奪他人之動產者，處 6 月
以上5年以下有期徒刑。因而致人於死者，處無期徒刑或7年以上
有期徒刑，致重傷者，處3年以上10年以下有期徒刑。
第 1 項之未遂犯罰之。


司法院資訊處製作；財團法人民間司法改革基金會備份。
